【裁判字號】    97,易,2118
【裁判日期】    970630
【裁判案由】    加重竊盜
【裁判全文】
臺灣臺中地方法院刑事判決              97年度易字第2118號
公  訴  人  臺灣臺中地方法院檢察署檢察官
被      告  甲○○
上列被告因加重竊盜案件，經檢察官提起公訴（97年度偵緝字第
992號），本院判決如下：
    主    文
甲○○犯攜帶兇器毀壞門扇竊盜罪，處有期徒刑玖月。
    犯罪事實及理由
一、甲○○意圖為自己不法之所有，於民國96年5月7日日間某時
    ，前往乙○○位於臺中縣太平市○○路○段215巷33號之住處
    ，持拾得之鐵製拔釘器拔魯，破壞該處頂樓之落地鋁門後，
    侵入該住處 (侵入住宅未據告訴)，竊取乙○○擺放在房間
    內之現金新台幣5000元得手後，逃逸離去。嗣乙○○於96
    年5月7日晚上6時30分許，發現住家遭竊，經報警處理後，
    為警循線查獲甲○○。
二、本案檢察官、被告甲○○並未就卷內證據資料之證據能力有
    所爭執，且迄於言詞辯論終結前，均未主張有刑事訴訟法第
    159條第1項不得為證據之情形，是應認已同意卷內證據均得
    作為證據，且經本院審酌後，認無不適當之情形，應認本案
    調查之卷內證據均有證據能力，合先敘明。
三、前揭犯罪事實，業據被告甲○○坦承不諱，核與證人乙○○
    於警詢證述情節相符，又本案經警至案發現場採集本案嫌疑
    人在該處遺留之指紋，對於嫌疑人入、出路線及有可能接觸
    之物勘查後，在遭行竊之標的物周圍所遺留之標示有「甜橙
    美人蕾絲化妝包」之塑膠袋正、背面，各採獲1枚可疑指紋
    ，經比對結果，均與被告之指紋相符，此有臺中縣警察局霧
    峰分局現場勘查報告、刑案現場照片、住宅竊盜案件犯罪現
    場分析表、刑事案件證物採驗紀錄表及內政部警政署刑事警
    察局鑑驗書等資料在卷可稽，足認被告之自白與事實相符，
    被告犯行堪予認定。
四、按所謂兇器，其種類並無限制，凡客觀上對於人之生命、身
    體、安全構成威脅，具有危險性之兇器均屬之，且祇須行竊
    時攜帶此種具有危險性之兇器為已足，並不以攜帶之初有行
    兇之意圖為必要（最高法院79年台上字第5253號判例參照）
    ，查被告所攜持以行竊之鐵製拔釘器拔魯係金屬材質，質地
    甚堅，均足對人之生命、身體、安全構成威脅，堪認客觀上
    具危險性。是核被告所為，係犯刑法第321條第1項第2款、
    第3款之攜帶兇器毀壞門扇竊盜罪。又起訴書於被告犯罪事
    實欄既僅載明被告係於該日晚上6時30分前某時竊盜，亦無
    其它積極證據足認本案被告係於夜間竊盜，是公訴人於被告
    所犯法條欄贅引刑法第320條第1項第1款及漏引同條項第3款
    ，均容有未洽，附此敘明。爰審酌被告素行不佳，有竊盜、
    恐嚇取財等前案紀錄，此有台灣高等法院被告全國前案紀錄
    表一份在卷可稽，迭次再犯，犯後於偵查中否認犯行，迄未
    與被害人和解，惟業於本院坦承犯行，所竊取之物價值非高
    等一切情狀，量處如主文所示之刑。
據上論斷，應依刑事訴訟法第二百九十九條第一項前段，刑法第
第三百二十一條第一項第二款、第三款，判決如主文。
中    華    民    國    97    年    6     月    30  日
                  臺灣臺中地方法院刑事第二庭
                            法  官  郭書豪
以上正本證明與原本無異。
如不服本判決，應於收受送達後10日內向本院提出上訴書狀（應
敘述具體理由並附繕本）。
上訴書如未敘述理由，應於上訴期間屆滿後20日內補提理由書於
本院。
中    華    民    國    97    年    6     月    30  日
                            書記官  陳美虹
附錄論罪科刑法條
中華民國刑法第321條
（加重竊盜罪）
犯竊盜罪而有左列情形之一者，處 6 月以上、 5 年以下有期徒
刑：
一  於夜間侵入住宅或有人居住之建築物、船艦或隱匿其內而犯
之者。
二  毀越門扇、牆垣或其他安全設備而犯之者。
三  攜帶兇器而犯之者。
四  結夥三人以上而犯之者。
五  乘火災、水災或其他災害之際而犯之者。
六  在車站或埠頭而犯之者。
前項之未遂犯罰之。


司法院資訊處製作；財團法人民間司法改革基金會備份。
